## **CURRICULUM VITAE**

NOMBRE: Benito Hernández Hernández.

NACIONALIDAD: Mexicana.

FECHA DE NACIMIENTO: 16 de Abril de 1978.
RFC: HEHB780416194
ESTADO CIVIL: Unión Libre

PROFESION: Ingeniero Civil con Especialidad en Estructuras
OCUPACION ACTUAL: Asesor de Ingeniería on-shore & offshore

CEDULA PROFESIONAL: 4134775

**DOMICILIO ACTUAL:** José María Morelos 9-B, Col. La Concepción

Del. Magdalena Contreras, C.P: 10830. Ciudad de México.

Número de teléfono: +52 (55) 1557-0218 Número de Celular: +521(55) 4384-5647

CORREO ELECTRONICO: <u>bhhernandez1@gmail.com</u>

## **INGENIERO CIVIL**

# **OBJETIVO PERSONAL**

Como Ingeniero con amplia experiencia, crecer y consolidarme en el área de la ingeniería, dentro de una empresa cuya filosofía sea la calidad total y el desarrollo de su personal, además de desarrollar actitudes en el área administrativa y aplicar los conocimientos adquiridos.

### EXPERIENCIA LABORAL

Noviembre 2015 – Actualidad. Coordinador de Provecto Tecnologías Relacionadas con Energía y Servicios Especializados S.A. de C.V.

Ciudad de México.

- Coordinador de las actividades relacionadas con el diseño arquitectónico y estructural, y la planeación de la construcción.
- Planeación y desarrollo de un Proyecto Eco-Turístico.
- Evaluación estructural.
- Negociación con los astilleros.

Septiembre 2014 - Octubre 2015.

Tecnologías Relacionadas con Energía y Servicios Especializados S.A. de C.V.

#### Ingeniero de Proyecto

Yantai / Longkou, China.

Yantai / Longkou China (Astillero de CIMC Raffles): 13 meses en la gestión, progreso y control sobre la construcción de un Jack Up para la compresión de gas, y actividades simultáneas.

Trabajos principales:

- Coordinación con el constructor para asegurar que las tareas y trabajos fueran realizados de acuerdo a la interpretación de los planos.
- Coordinación con los supervisores y coordinadores de equipamiento del área civil y mecánica para asegurar la comprensión de los requerimientos del proyecto.
- Líder de Proyecto, desde el concepto hasta la ingeniería de detalle y construcción.
   Planeación y ejecución de acuerdo a las especificaciones y requerimientos de PEMEX
- Análisis estructural global y estudio de factibilidad para la transportación del Jack Up de China a México (Dry Tow).
- Actividades en relación con el transporte del Jack Up sobre el Heavy Lift, diseño, fabricación e instalación de los seguros marinos.

Junio 2013 – Agosto 2014.

Tecnologías Relacionadas con Energía y Servicios Especializados S.A. de C.V.

#### Ingeniero de Proyecto

México, D.F.

- Desarrollar y promover la innovación en los diseños y metodología de construcción.
- Identificar y gestionar soluciones de trabajos temporales.
- Coordinación de los proyectos en relación estrecha con otros ingenieros consultores, incluyendo la implementación efectiva de los diseños.
- Asegurar un alto nivel de conocimiento para cumplir con las regulaciones internacionales.
- Apoyo a la operación; cumplir con los acuerdos de diseño y regímenes y/o gestionar la ingeniería de diseño.
- Realizar la revisión paralela de las propuestas técnicas.

Junio 2012 - Mayo 2013.

Tecnologías Relacionadas con Energía y Servicios Especializados S.A. de C.V.

#### Ingeniero de Proyecto

Cádiz, España.

Ingeniero encargado de las siguientes actividades:

- Reparación y modificación de la Plataforma Habitacional Semi Sumergible Etesco Millennium para dar servicios a PEMEX.
- Supervisión, revisión y aprobación de ingeniería desarrollada por subcontratistas.
- Elaboración de especificaciones técnicas para la construcción, conversión y modificación de barcos y barcazas; elaboración de planos y diseños estructurales.
- Coordinación y supervisión de la ingeniería de diseño realizada en el proyecto.
- Revisión de que los diseños y la ingeniería cumpla con los códigos y estándares internacionales y las mejores prácticas de la industria.
- Coordinar los trabajos asignados al personal de las diferentes especialidades de la empresa, u otros subcontratados.
- Planear, implementar y asegurar que los servicios de ingeniería de detalle, de diseño o servicios de supervisión de la construcción para el proyecto asignado, se realice y entregue dentro de lo programado y con el presupuesto asignado.
- Elaboración de los análisis a nivel de diseño, fatiga, dinámico e izaje de acuerdo a las reglas de la American Bureau of Shipping (ABS).

Octubre 2010 - Mayo 2012.

Tecnologías Relacionadas con Energía y Servicios Especializados S.A. de C.V.

#### Ingeniero de Proyecto

México D.F.

- Elaboración de los análisis a nivel de diseño, fatiga, izaje y dinámico, por las regulaciones de la American Bureau of Shipping (ABS), de un helipuerto para instalarse sobre la embarcación LABUAN, propiedad de COASTAL OFFSHORE PTE LTD y operada por la compañía TRESE.
- Elaboración de la ingeniería de detalle, bajo las regulaciones de la American Bureau of Shipping (ABS) de una pasarela de aluminio para el barco Armada Firman 3.
- Asistencia técnica en campo y preparación de la ingeniería correspondiente a la instalación de una grúa a bordo de la embarcación Deep Endeavour.
- Elaboración de los análisis a nivel de diseño y dinámico para el diseño de los seguros marinos de una grúa modelo Link Belt LS-518 de 150 ton. A instalarse en la embarcación Deep Endeavour para el tránsito de personal que trabaja costa afuera.

 Elaboración del análisis dinámico para la embarcación Chistina y memorias de cálculo.

#### Marzo 2009 - septiembre 2010.

Diplamar S.A.

#### Ingeniero Especialista Senior

Tlalnepantla Edo. De México.

- Coordinador de todos los proyectos de diseño de helipuertos.
- Elaboración del Análisis de Resistencia Ultima (RU) para la plataforma CORVINA CX-11, propiedad de BPZ Exploración & Producción S. R. L. instalada en la zona de Zorritos, Perú.
- Elaboración de los análisis a nivel de diseño, fatiga, izaje y dinámico, por las regulaciones de la American Bureau of Shipping (ABS), de un helipuerto para el barco Armada Firman 3, propiedad de BUMI Armada Berhad y operado por la CIA. Tecnologías relacionadas con energía y servicios especializados S.A. de C.V. (TRESE).
- Elaboración de la ingeniería de detalle, bajo las regulaciones de la American Bureau of Shipping (ABS) del helipuerto para el barco Armada Firman 3.
- Asistencia técnica en campo y elaboración de la ingeniería de detalle para la instalación de un sistema de reabastecimiento de combustible a bordo del barco Armada Firman 3, para los helicópteros de la sonda de Campeche.
- Elaboración de los análisis a nivel de diseño, fatiga, izaje y dinámico, por las regulaciones de la American Bureau of Shipping (ABS), de un helipuerto para el Buque DFPSO ECO III de Marítima de Ecología S.A. de C.V. (MARECSA).
- Elaboración de la ingeniería de detalle, bajo las regulaciones de la American Bureau of Shipping (ABS) del helipuerto para el Buque DFPSO ECO III.
- Elaboración de memorias de cálculo bajo las regulaciones de la American Bureau of Shipping (ABS).
- Diseño de un helipuerto de aluminio para la plataforma KAMBESAH y elaboración de la ingeniería de detalle.
- Tuve participación en el proyecto "Ingeniería de Procura, Fabricación, Carga y Amarre de la plataforma Akal-TN". Preparación del Análisis de carga a la barcaza, Transportación e Izaje.
- Diseño e ingeniería de seguros marinos, conexiones, orejas de izaje, muñones, vigas correderas, soportes, misceláneos, equipos fijos, etc.

#### Junio 2008 - Marzo 2009.

Pysig S.C.

#### Ingeniero Especialista Senior

Tampico Tamps.

- Elaboración del control de peso del Deck de la plataforma de perforación PP-Maloob-C, en el área de tuberías, proceso, eléctrica y estructural; Por J. Ray McDermott de México.
- Análisis y diseño de los Muros contra incendio para la plataforma de perforación PP-Maloob-C; Por J. Ray McDermott de México.
- Revisión de la ingeniería de taller para la plataforma de perforación PP-Maloob-C;
   Por J. Ray McDermott de México.

Junio 2006 - Mayo 2008.

Swecomex S.A. C.V.

Ingeniero "A".

México D.F.

- Elaboración del concurso para la construcción de la plataforma Sinan-SO.
- Elaboración de ingeniería de detalle para la construcción del Helipuerto de la plataforma Sinan-SO.
- Elaboración del análisis por elemento finito para la revisión de las capacidades de

carga de tablillas en aluminio para cubiertas de helipuertos.

- Elaboración de los Análisis de Diseño e izaje del Helipuerto.
- Elaboración de requisiciones de Materiales.
- Elaboración de evaluaciones técnicas.
- Participación en la elaboración de los concursos para las plataformas Akal -TO y Akal -TE.
- Elaboración del concurso para la ampliación de la planta de etileno PQM.
- Elaboración del concurso para el modulo Habitacional Litoral Tabasco HA-LT-01.
- Elaboración de ingeniería de detalle para los bastidores de los equipos del Modulo Habitacional nuevo HA-AJ-01
- Diseño y elaboración de la ingeniería de detalle de las escaleras de acceso al helipuerto del Modulo Habitacional nuevo HA-AJ-01.
- Diseño de las plataformas para el apoyo de los equipos de seguridad del helipuerto del Modulo Habitacional nuevo HA-AJ-01.
- Revisión del Diseño estructural e ingeniería de detalle del Helipuerto de Aluminio del Modulo Habitacional nuevo HA-AJ-01.
- Elaboración de los Análisis de Diseño e izaje del Helipuerto de Aluminio del Modulo Habitacional nuevo HA-AJ-01.
- Elaboración de requisiciones de materiales.
- Asistencia técnica en campo.
- Levantamiento estructural de la plataforma Nohoch-A, para la ampliación de un cantiliver.
- Elaboración de la ingeniería de detalle para la construcción de la superestructura de la plataforma Takin-A, en el Dpto. Civil-Estructural.
- Diseño de los cuartos de control.
- Elaboración del análisis de izaje de los cuartos de control.
- Cálculo del tendido del tubo "J" de la plataforma Takin a la Plataforma Nohoch-A.
   Diseño de cimentaciones de concreto para la planta de vacío, Dos Bocas, Tabasco.

#### Diciembre 2002 – Mayo 2006 Ingeniero Especialista Jr.

Instituto Mexicano del Petróleo México D.F.

- Revisión Estructural y elaboración de la ingeniería de detalle para la instalación del pedestal de grúa en la plataforma Ku-I.
- Evaluación Estructural de la Plataforma KU-F, en el Dpto. de Inspección y Mantenimiento, elaborando el Análisis de Operación y Tormenta, Análisis de Ru y Análisis de Fatiga.
- Evaluación Estructural de la Plataforma KU-I, en el Dpto. de Inspección y Mantenimiento, elaborando el Análisis de Operación y Tormenta, Análisis de Ru y Análisis de Fatiga.
- Elaboración de los Manuales de Inspección para las plataformas de la región marina sureste, en el Dpto. de Inspección y Mantenimiento.
- Evaluación Tetrápodo Ixtoc-A, considerando las nuevas modificaciones estructurales requeridas por la Armada de México, para operar con helicópteros de 13 Ton, Tipo MI-17; en el Dpto. de Inspección y Mantenimiento de Plataformas Marinas.
- Elaboración de Ingeniería de Detalle para ampliar las dimensiones del helipuerto de 22x22 m a 25x25 m.
- Elaboración del Análisis de Carga y Arrastre a la barcaza del Helipuerto.

- Elaboración del diseño de una Plataforma de Operación para el sistema de izaje de la Lancha Interceptora
- Evaluación Estructural de la Plataforma KU-A-E1, en el Dpto. de Inspección y Mantenimiento, elaborando el Análisis de Operación y Tormenta, Análisis de Ru e Ingeniería de Detalle para su Reforzamiento
- Asistencia Técnica en Campo, para reforzar los Trípodes de soporte al quemador del Complejo Pool-A.
- Adecuación del Análisis de Operación y Tormenta de Tres Trípodes.
- Adecuación del Análisis de Carga a la Barcaza de un Tetrápodo y tres Trípodes.
- Adecuación de las Bases de Diseño y Licitación. Por cambio de tirante, en el Dpto. de Análisis y Diseño de Plataformas Marinas.
- Elaboración de bases de Diseño y Licitación.
- Análisis de carga y arrastre a la barcaza de un Tetrápodo, en el Dpto. de Análisis y Diseño de Plataformas Marinas.
- Apoyo en el Análisis de Operación y Tormenta, y en el Análisis de Ru de la Plataforma de Perforación ABK-C, en el Dpto. de Análisis y Diseño de Plataformas Marinas.

#### **FORMACIÓN**

#### ESTUDIOS DE INGENIERIA:

**NOMBRE:** Escuela Superior de Ingeniería y Arquitectura.

Instituto Politécnico Nacional.

LOCALIDAD: Col. Zacatenco, Del. Gustavo A. Madero, México DF.

PERÍODO ESCOLAR: 1997-2001.

**ESPECIALIDAD:** Estructuras especiales de acero y concreto.

FECHA DE TITULACIÓN: 10 de Febrero del 2003.

## CURSOS Y ACTIVIDADES REALIZADAS

- 2012 Ingles Nivel 8 en Quick Learning, Arboledas, Edo. Méx.
- 2005 Curso Básico de Seguridad en Plataformas y Barcazas por el Corporativo para la Capacitación Marina (20 hrs)
- 2004 Diseño de Plataformas Marinas, Análisis y Diseño por Operación y Tormenta, por el Instituto Mexicano del petróleo. (20 hrs)
- 2003 Ingles, nivel Intermedio, por el Centro de Lenguas Extranjeras ESIME Culhuacán.
- 2002 Uso de la Estación Total y Manejo de la Libreta Electrónica, por la Escuela Superior de Ingeniería y Arquitectura Unidad Zacatenco, del IPN. (30 hrs)
- 2001 STAAD PRO, por la Escuela Superior de Ingeniería y Arquitectura Unidad Zacatenco, del IPN. (30 hrs)
- 2001 STAAD III, por la Escuela Superior de Ingeniería y Arquitectura Unidad Zacatenco, del IPN. (30 hrs)

2001 AUTOCAD 2000, por Informática Aplicada a la Computación, S.C. (40 hrs)

#### **SOFTWARE**

 Microsoft office, Autocad 2000, 2004, 2005, 2007 y 2009, Staad III versión 22.3, Staad Pro 2003, Sacs (Structural Analysis Computer System) V5.2 & 5.3), SAP 2000, Symix.

## CONOCIMIENTOS GENERALES

ASME/ANSI, ASTM, API, AISC, NACE, OACI, CAP 437, LRFD, ASD, NTC MEXICANAS, RCDF, NORMAS DE PEMEX, SOLAS, ABS.

Octubre del 2017